臺灣橋頭地方法院民事判決
  111年度岡簡字第403號
原      告  劉乙賢  
被      告  楊朝仰  
法定代理人  阮氏釗  
            楊昌達  
上列當事人間請求侵權行為損害賠償(交通)事件，本院於民國11
1年11月9日言詞辯論終結，判決如下：
    主      文
被告應給付原告新台幣16,585元，及自民國111年9月1日起至清
償日止，按週年利率百分之5計算之利息。
原告其餘之訴駁回。
訴訟費用由被告負擔百分之93，餘由原告負擔。
本判決原告勝訴部分得假執行；但被告如以新台幣16,585元為原
告預供擔保，得免為假執行。
    事實及理由
一、按滿7歲以上之未成年人，除法律別有規定外，僅有限制行
    為能力，依民法第77條、第78條、第79條之規定，不能獨立
    以法律行為負義務，自無訴訟能力（最高法院86年度台上字
    第200號判決意旨參照），本件被告雖到場，惟依上開說明
    ，其並無訴訟能力，且其法定代理人經合法通知均未到場，
    核無民事訴訟法第386 條各款所列情形，爰依原告聲請，由
    其一造辯論而為判決。
二、原告主張：被告未領有駕駛執照，於民國110年2月22日19時
    許，騎乘車牌號碼000-0000號普通重型機車，沿高雄市梓官
    區大舍北路由南往北行駛，行抵該路與八德路交岔路口，竟
    無故緊急煞車，適原告騎乘車牌號碼000-0000號普通重型機
    車行駛在後，因煞避不及而撞及被告車，以致原告人車倒地
    ，受有肢體多處擦挫傷之傷勢，依侵權行為法律關係，原告
    得請求被告賠償醫療費用新台幣（下同）700元、交通費用5
    00元、工作損失5,820元、機車修復費用6,600元、代撰訴訟
    文書費24,000元及慰撫金139,680元，合計177,300元等情，
    並聲明：被告應給付原告177,300元，及自起訴狀繕本送達
    翌日起至清償日止，按週年利率百分之5計算之利息。被告
    法定代理人則未到場，亦未提出書狀作何抗辯或陳述。
三、本院之判斷：
  ㈠按因故意或過失，不法侵害他人之權利者，負損害賠償責任
    。民法第184條第1項定有明文。又機車除遇突發狀況必須減
    速外，不得任意驟然減速、煞車或於車道中暫停。道路交通
    安全規則第94條第2項定有明文。本件原告主張被告於上開
    時、地，因過失無故緊急煞車，致原告煞避不及而撞及被告
    車，而人車倒地，受有肢體多處擦挫傷之傷勢等情，有診斷
    證明書及高雄市政府警察局交通警察大隊函及所附交通事故
    相關資料在卷可稽（見本院卷第17、55-79頁）。又本件經
    高雄市政府交通局車輛行車事故鑑定委員會（下稱車鑑會）
    鑑定結果，雖認被告並無肇事因素，惟被告於警詢時自承因
    錯過待轉區而煞車，顯非遇突發狀況而煞車減速，有違道路
    交通安全規則第94條第2項，足認被告就本件事故之發生，
    為有過失。從而，被告之過失行為致原告受傷及其機車毀損
    ，則原告依民法第184條第1項前段規定，請求被告負損害賠
    償責任，於法自屬有據。
  ㈡按不法侵害他人之身體或健康者，對於被害人因此喪失或減
    少勞動能力或增加生活上之需要時，應負損害賠償責任。不
    法侵害他人之身體、健康、名譽、自由、信用、隱私、貞操
    ，或不法侵害其他人格法益而情節重大者，被害人雖非財產
    上之損害，亦得請求賠償相當之金額。負損害賠償責任者，
    除法律另有規定或契約另有訂定外，應回復他方損害發生前
    之原狀。第一項情形，債權人得請求支付回復原狀所必要之
    費用，以代回復原狀。民法第193條第1項、第195條第1項前
    段及第213條第1項、第3項分別定有明文。關於原告請求之
    項目及金額，逐一審核如下：
  ⒈原告主張支出之醫療費用700元部分，業據原告提出相關單據
    為證，且為醫療行為所必要，應屬可採。
  ⒉原告主張支出交通費用500元，惟並未提出任何單據或證明以
    實其說，此部分應予剔除。
  ⒊原告主張其受有工作損失5,820元，業據其提出存摺內容為證
    ，且其主張係因出席車鑑會及開庭而受有2日之工作損失，
    乃屬常情，而為伸張權利所必要，則原告此部分之請求，應
    予准許。
  ⒋按物被毀損時，被害人固得請求加害人賠償物被毀損所減少
    之價額，並以修復費用為估定之標準，然應以必要者為限（
    例如：修理材料以新品換舊品，應予折舊）。本件原告主張
    其受有機車修復費用之損失6,600元，業據其提出修理單據
    為證，依其內容均屬零件支出，依上開說明，自應予以折舊
    。又原告車為105年5月出廠，迄至事故發生時已超過行政院
    所頒固定資產耐用年數表及固定資產折舊率表所定3年之年
    限，依平均法計算其折舊，則其殘值為1650元（計算式：66
    00÷（3＋1）＝1650），是原告得請求被告賠償之機車修復費
    用應為1,650元。
  ⒌原告主張因本件事故支出代撰訴訟文書費24,000元，惟未提
    出任何單據加以證明，則原告此部分之請求，應予剔除。
  ⒍按慰撫金核給之標準固與財產上損害之計算不同，然非不可
    斟酌雙方身分、資力、職業、教育程度、經濟狀況與加害程
    度，及其他各種情形核定相當之數額。查原告因被告之不法
    侵害，受有肢體多處擦挫傷之傷勢，其身心必受有相當之痛
    苦，則原告請求被告賠償慰撫金，於法自屬有據。又本院審
    酌原告因本件事故所受傷勢、被告不法侵害之程度、原告每
    月薪資約52,000元，被告則查無薪資所得等一切情狀，認原
    告得請求被告賠償之慰撫金，應以25,000元為相當，超過部
    分，應予剔除。
  ⒎依上，原告得請求被告賠償之金額合計33,170元（計算式：7
    00＋5820＋1650＋25000＝33,170）。
  ㈢按損害之發生或擴大，被害人與有過失者，法院得減輕賠償
    金額，或免除之。民法第217條第1項定有明文。又汽車行駛
    時，駕駛人應注意車前狀況及兩車並行之間隔，並隨時採取
    必要之安全措施。道路交通安全規則第94條第3項前段定有
    明文。查本件被告固有未依規定煞車之過失，有如前述，惟
    原告騎乘機車在後，未保持安全距離，並充分注意前車狀況
    ，以致撞及被告車，堪認亦有過失，本院審酌本件交通事故
    發生之經過及情節，認兩造之過失行為對本件事故之發生，
    有同等之原因力，過失比例均為50%，爰依民法第217條第1
    項過失相抵之規定，減輕被告賠償金額50%。準此，原告得
    請求被告賠償之金額33,170元，依過失相抵法則，應減為16
    ,585元（計算式：33170×50/100＝16585）。
四、綜上所述，本件原告依據侵權行為法律關係，請求被告給付
    177,300元，及自起訴狀繕本送達被告翌日（即111年9月1日
    ）起至清償日止，按週年利率5%計算利息，於如主文第1項
    所示範圍內，為有理由，應予准許，超過部分，為無理由，
    應予駁回。
五、准許宣告假執行、免為假執行及訴訟費用負擔之依據：民事
    訴訟法第389條第1項第3款、第392條第2項、第79條。
中　　華　　民　　國　　111 　年　　11　　月　　23　　日
                岡山簡易庭  法  官  林昶燁
以上正本係照原本作成。
如對本判決上訴，須於判決送達後20日內向本院提出上訴狀。如
委任律師提起上訴者，應一併繳納上訴審裁判費。
中　　華　　民　　國　　111 　年　　11　　月　　23　　日
                            書記官  顏崇衛